---
title: "Danmarkskort - seværdigheder"
output: html_document
---


```{r setup, include=FALSE}
knitr::opts_chunk$set(echo = TRUE)
```

#Danmarkskortet

## Task 1: Create a Danish equivalent of AUSmap with esri layers, 
# but call it DANmap

Jeg bruger de pakker vi skal bruge i dag:
```{r}
library(leaflet)
library(htmlwidgets)
library(tidyverse)
library(googlesheets4)
```


I check my coordinates for Denmark with the center as the lovely place: Nobelparken

```{r}
leaflet() %>% 
  setView(10.1870833, 56.1724452, zoom = 6) %>% 
  addTiles()

```
### It works

Jeg tildeler mit kort de selvsamme koordinater
```{r}
l_nobel <- leaflet() %>% 
  setView(10.1870833, 56.1724452, zoom = 6)
```

Jeg loader et bibliotek af kort, baggrund
```{r}
esri <- grep("^Esri", providers, value = TRUE)
```

Jeg lægger mine danmarks-koordinater sammen med kortene, i koordinatobjektet:
```{r}
for (provider in esri) {
  l_nobel <- l_nobel %>% 
    addProviderTiles(provider, group = provider)
}
```

Nu lægger jeg laver jeg menuer for kortene osv. på samme måde som i opgaven. Kortet bliver DANmap

```{r}

DANmap <- l_nobel %>%
  addLayersControl(baseGroups = names(esri),
                   options = layersControlOptions(collapsed = FALSE)) %>%
  addMiniMap(tiles = esri[[1]], toggleDisplay = TRUE,
             position = "bottomright") %>%
  addMeasure(
    position = "bottomleft",
    primaryLengthUnit = "meters",
    primaryAreaUnit = "sqmeters",
    activeColor = "#3D535D",
    completedColor = "#7D4479") %>% 
  htmlwidgets::onRender("
                        function(el, x) {
                        var myMap = this;
                        myMap.on('baselayerchange',
                        function (e) {
                        myMap.minimap.changeLayer(L.tileLayer.provider(e.name));
                        })
                        }") %>% 
  addControl("", position = "topright")

```

Lad os prøve det:
```{r}
DANmap
```


# Task 2: Read in the googlesheet data you and your colleagues 
# populated with data into the DANmap object you created in Task 1.

Jeg loader tabellen ind. Jeg havde problemer med den givne kode, og fandt ud af jeg skulle bruge anden side: "DigitalMethods" siden, så det specificerer jeg med funktionen "sheet = "
```{r}
# Read in a Google sheet
places <- read_sheet("https://docs.google.com/spreadsheets/d/1PlxsPElZML8LZKyXbqdAYeQCDIvDps2McZx1cTVWSzI/edit#gid=500762785", 
                     sheet = "DigitalMethods",
                     col_types = "cccnncnc")
glimpse(places)

```
Her kan vi se at det fungerer. De numeriske lister er endda indlæst som numeriske lister.

Vi kan smide punkterne ind på vores gode kort fra før ved hjælp af `addMarkers`-funktionen, som hiver oplysninger fra vores `places`-objekt
```{r}

DANmap <- l_nobel %>%
  addLayersControl(baseGroups = names(esri),
                   options = layersControlOptions(collapsed = FALSE)) %>%
  addMiniMap(tiles = esri[[1]], toggleDisplay = TRUE,
             position = "bottomright") %>%
  addMeasure(
    position = "bottomleft",
    primaryLengthUnit = "meters",
    primaryAreaUnit = "sqmeters",
    activeColor = "#3D535D",
    completedColor = "#7D4479") %>% 
  htmlwidgets::onRender("
                        function(el, x) {
                        var myMap = this;
                        myMap.on('baselayerchange',
                        function (e) {
                        myMap.minimap.changeLayer(L.tileLayer.provider(e.name));
                        })
                        }") %>% 
  addControl("", position = "topright") %>%
  addMarkers(lng = places$Longitude, 
             lat = places$Latitude,
             label = places$Placename, # Hvis holder musen over vores markører så viser de endda stedet. Jeg har ikke lige en måde at lave en header inde i popuppen
             popup = places$Description)
```

## Lad os se den
```{r}
DANmap
```


# Task 3: Can you cluster the points in Leaflet? Google "clustering options in Leaflet"
Nu skal vi lægge klynger ind der, hvor de her labels ikke kan skelnes fra hinanden af trængsel
Det kan bare gøres i `addMarkers` med `clusterOptions`, som bare ikke må være NULL, så: `clusteroptions()`

Jeg gør også lige så de clusters ikke viser det område de dækker, det ser jeg ingen grund til. Det gør jeg med `markerClusterOptions(showCoverageOnHover = FALSE)`

```{r}

DANmap <- l_nobel %>%
  addLayersControl(baseGroups = names(esri),
                   options = layersControlOptions(collapsed = FALSE)) %>%
  addMiniMap(tiles = esri[[1]], toggleDisplay = TRUE,
             position = "bottomright") %>%
  addMeasure(
    position = "bottomleft",
    primaryLengthUnit = "meters",
    primaryAreaUnit = "sqmeters",
    activeColor = "#3D535D",
    completedColor = "#7D4479") %>% 
  htmlwidgets::onRender("
                        function(el, x) {
                        var myMap = this;
                        myMap.on('baselayerchange',
                        function (e) {
                        myMap.minimap.changeLayer(L.tileLayer.provider(e.name));
                        })
                        }") %>% 
  addControl("", position = "topright") %>%
  addMarkers(lng = places$Longitude, 
             lat = places$Latitude,
             label = places$Placename, # Hvis holder musen over vores markører så viser de endda stedet. Jeg har ikke lige en måde at lave en header inde i popuppen
             popup = places$Description,
             clusterOptions = markerClusterOptions(showCoverageOnHover = FALSE))
```

## Lad os se den
```{r}
DANmap
```


# Task 4: Look at the map and consider what it is good for and what not.

Kortet er kun godt til at finde præcise placeringer stederne er. Og nærmest også kun for hvad der er ved dem

# Task 5: Find out how to display notes and classifications in the map.
Uha nu skal det blive sjovt. Tingene fra tabellen skal lægges ind i `addMarkers(popups = ...)` med tekst-strenge efterfulgt af data fra tabellen således: `"<b>Navn: </b>", places$Placename, "<br>"`
Jeg bruger funktion `popups = paste(...)`

```{r}

DANmap <- l_nobel %>%
  addLayersControl(baseGroups = names(esri),
                   options = layersControlOptions(collapsed = FALSE)) %>%
  addMiniMap(tiles = esri[[1]], toggleDisplay = TRUE,
             position = "bottomright") %>%
  addMeasure(
    position = "bottomleft",
    primaryLengthUnit = "meters",
    primaryAreaUnit = "sqmeters",
    activeColor = "#3D535D",
    completedColor = "#7D4479") %>% 
  htmlwidgets::onRender("
                        function(el, x) {
                        var myMap = this;
                        myMap.on('baselayerchange',
                        function (e) {
                        myMap.minimap.changeLayer(L.tileLayer.provider(e.name));
                        })
                        }") %>% 
  addControl("", position = "topright") %>%
  addMarkers(lng = places$Longitude, 
             lat = places$Latitude,
             label = places$Placename, # Hvis holder musen over vores markører så viser de endda stedet. Jeg har ikke lige en måde at lave en header inde i popuppen
             popup = paste("<b>Navn: </b>", 
                           places$Placename,
                           "<br>",
                            "<b>Type: </b>", 
                           places$Type,
                             "<br>",
                             "<b>Beskrivelse: </b>",
                             places$Description,
                             "<br>",
                             "<b>Stjerner mellem 1-5: </b>",
                             places$Stars1_5),
             clusterOptions = markerClusterOptions(showCoverageOnHover = FALSE))

DANmap
```
# Således