---
title: "Kings_markdown"
output: html_document
author: "Jonas Hoff"
date: "2023-10-03"
---

```{r setup, include=FALSE}
knitr::opts_chunk$set(warning = FALSE, echo = TRUE)
```

## Mit kings dokument

I dette dokument vil jeg loade mine kings-data og plotte dem på et pænt søjlediagram

Jeg starter med at loade mine data og tildele dem et dataset kaldet "kings"

```{r kings, message=FALSE}
library(tidyverse)

kings <- read.csv2(
  "C:/Users/dkman/Desktop/Uni/3_semester/TOM_Digitale_metoder/R/W38_intro_to_R/data/Kings.csv", na = "NA")

```

# Jeg formatterer variablene som datoer 
og jeg laver vektoren "reign_time_years" som er hver konges regeringstid i år. NA-observationer er stadig NA og det er ok.

```{r}

kings$ReignStart1 <- as.Date(kings$ReignStart1, format="%Y-%m-%d")
kings$ReignEnd1 <- as.Date(kings$ReignEnd1, format="%Y-%m-%d")


reign_time_days <- as.numeric(difftime(kings$ReignEnd1, kings$ReignStart1, units = "days"))
reign_time_years <- reign_time_days/365.25
# Her kan I se de første 10
reign_time_years[1:10]

```
Jeg kombinerer kongernes navne fra mine kolonner "FirstName" "Title" og "Number" så dem der ikke har en titel ikke får NA indimellem fornavn og nummer.
Alt bliver sepereret med et mellemrum :-) 
```{r}

kings_combined_names <- ifelse(is.na(kings$Title),
                               paste(kings$FirstName, kings$Number, sep = " "),
                               paste(kings$FirstName, kings$Title, kings$Number, sep = " ")
)
# Jeg viser de første 10
kings_combined_names[1:10]
```
Jeg tildeler dem som objekterne x og y til mit plot
```{r}

y <- reign_time_years
x <- kings_combined_names

```
Jeg tildeler min plot-klasse "p" sit plot:
  - x bliver indsat ordnet efter kongernes ende på regeringstid via "x = reorder"
  - jeg bruger scale_x_discrete(drop = FALSE) for at få konger jeg ikke kender regeringstiden på med
  - Med labs() kalder jeg x- og y-akserne hhv Konger og År
  - Jeg kalder plottet "Kongers regeringstid" og skubber navnene 45 grader ud, så de kan læses

```{r, out.width="100%"}

p <- ggplot(data = NULL, aes(
    x = reorder(kings_combined_names, kings$ReignEnd1), 
    y = y)) +
  geom_col() +
  labs(x = "Konger", y = "År") +
  scale_x_discrete(drop = FALSE) +
  ggtitle("Danske kongers regeringstid") + 
  theme(
    axis.text.x = element_text(angle = 45, hjust = 1, size = 5.5),
    legend.position = "none" 
    ) 

p
```

Jeg fjerner legenden ude til højre så man ikke skal se en klasse for hvert kongenavn

